# 关于土地做固定资产的问题

提问人：zcza12345 时间：2011-04-28 12:01:22
A 国有企业是传统的国有企业，在上个世纪 60 年代 得到国家无偿划拨几块土地，企业分别在 95 年 2000 年 05 年 09 年经评估后半价入账了，做为固定资产核算，请问该企业做法是否符合规定？

回答人：chenyiwei
当初评估的原因是什么？现在是否仍然为划拨土地？该企业后来是否改制为公司制企业？ 如果是 90 年代中期全国性国有企业清产核资，当时对划拨土地估价后，是可以按照当时的财工字[1995]108号等相关规定入帐确认为固定资产，同时增加资本公积的。这部分土地如果以后一直保持划拨地的性质，则帐务处理可不做调整，也无需计提折旧。除此以外，以划拨地估价入帐应当不符合相关的财务规定。